Inventaris van het archief van de Inspectie van de Registratie en Successie in de provincie Zuid-Holland, (1932) 1951-1989 (1991)
Nationaal Archief, Den Haag
Inspectie van de Registratie en Successie
Registratie en Successie
1932-1991
merendeel 1951-1989
37328
85,5 meter; 3079 inventarisnummers.
Normale geschreven, getypte en gedrukte documenten. Geen bijzondere handschriften.
Nationaal Archief, Den Haag
Ontvangers van de Registratie en Successie, 1917 - 1939
Inspecties van de Registratie en Successie, 1939 - 1990
Eenheden Registratie en Successie, 1990 - 2001
Het archief van de Inspectie van de Registratie en Successie in de provincie Zuid-Holland bestaat uit registers in boekvorm, waarin de door notarissen in de gehele provincie opgestelde akten zijn geregistreerd. Het betreft naast notariële akten (register 3) ook onderhandse akten en akten niet voorgeschreven registratie (register 4) en onderhandse of in het buitenland opgemaakte akten van verhuring (register 5).
Archiefvorming
Geschiedenis van de archiefvormer
18e-19e eeuw
Toen de Republiek der Nederlanden in 1795 in Franse handen kwam, kreeg het land een ‘Franse’ grondwet en het bestuur van het land werd centraal gevormd: 5 directeuren en 8 ministers bestuurden. De eenheidsstaat Nederland was geboren en dus moest er ook eenheid in belastingen komen. Pas toen in 1806 een algemeen en uniform belastingstelsel in Nederland in werking trad, werd het heffen en innen van de rijksbelastingen overgedragen aan één uitvoerende instantie: de belastingdienst. Dit naar idee van de 1e minister van Financiën, dhr. I.J.A. Gogel.
Gogel voerde een algemeen belastingstelsel in dat voor het eerst meer rekening hield met de draagkracht van degenen die de belasting moesten betalen; hoe rijker iemand was, des te meer belasting hij moest betalen. Een heleboel accijnzen verdwenen en belasting op inkomen kreeg een belangrijker plaats in het stelsel.
Taken en bevoegdheden
De belastingdienst werd bij oprichting in tweeën verdeeld:
één apparaat voor de belastinginspectie, en
één apparaat voor de belastingheffing en –inning.
De belastinginspectie was belast met de controle op de heffing en invordering van de belastingmiddelen. Hieronder viel ook het bestrijden van smokkel en belastingfraude.
De belastingheffing en -inning verliep drieledig:
heffing en inning van de beschreven middelen (belasting op personeel, dienstboden, runderen, landpassagegeld en paarden- en pleziergeld)
heffing en inning van de verponding (grondbelasting); en
heffing en inning van de onbeschreven middelen (accijnzen op gemaal, zeep, zout, beestiaal, wijn, gedistilleerd, waag, rondemaat en binnenlands lastwater-, plezier- en passagegeld).
Kenmerkend voor de eerste grootschalige `Rijksdienst’ in Nederland is dat de besluitvorming van boven naar beneden loopt: van de centrale regering via het gedelegeerde bestuur in de departementen (provincies) naar de ondergeschikte ambtenaren in de belastingressorten, arrondissementen en districten.
Registratiewetten
Middels de Registratiewet 1917 werd de verplichting tot registratie van notariële akten geregeld. Deze taak werd tot 1939 belegd bij de Ontvangers van de Registratie en Successie. Zij ressorteerden onder de Administratie van het Zegel, de Registratie, de Successie, de Hypotheken en de Staatsloterij van het Ministerie van Financiën. Daarnaast waren deze Ontvangers – later Inspecteurs der Registratie en Successie genoemd - belast met het bijhouden van registers, het vorderen van vertalingen, de vermelding van een verklaring op de akte, de registratie van meerdere akten als een akte, het waarmerken van renvooien en het nummeren van de akten. Voorts waren zij belast met het afgeven van ontvangstbewijzen en verklaringen. In de periode 1940-1950 was deze taak belegd bij de inspecteurs van de Registratie en Successie van de Directies der Registratie en Domeinen. In de periode vanaf 1950 Is deze Inspectie ondergebracht bij de Directies van ’s-Rijks Belastingen en Domeinen. In 1975 is dit inmiddels teruggebracht tot Directies der Rijksbelastingen en in 1985 tot Directies der Belastingen als onderdeel van het Directoraat-Generaal der Belastingen. Vanaf 1990 is na een grote reorganisatie de benaming Eenheden Registratie en Successie (R&S) in gebruik. Deze Eenheden ressorteren onder de Belastingdienst en zijn in 2001 opgeheven.
Naast de registratie van notariële akten biedt de Registratiewet 1970 ook de mogelijkheid om andere, onderhandse akten te registreren. De Registratiewet 1970 hanteert daarbij een ruim akten-begrip. Naast stukken die zijn opgemaakt om als bewijs te dienen, vallen onder het begrip akte in die wet ook huiselijke papieren, brieven, kaarten, tekeningen en andere bescheiden. Voor veel van deze stukken heeft registratie echter weinig of geen toegevoegde waarde. Een akte die een overeenkomst tussen twee partijen inhoudt, heeft bewijskracht tussen de contractspartijen ongeacht of de akte geregistreerd is of niet.
Registratie van een gecreëerd werk of vinding biedt
evenmin zelfstandig auteursrechtelijke of octrooirechtelijke bescherming. Registratie voegt hier juridisch niets toe. Voor enkele soorten onderhandse akten is de registratie een constitutief vormvereiste, eventueel naast de mogelijkheid van een notariële akte. Het gaat hier met name om akten waarbij bezitloos pandrecht wordt gevestigd. Voor deze akten is de (wettelijk vereiste) registratie van belang, omdat het bestaan van een bezitloos pandrecht op een bepaalde datum ook tegenover derden moet kunnen worden aangetoond. Hierbij is registratie wel zinvol. Hetzelfde geldt wanneer aan derden geld wordt geleend dat mogelijk door de Belastingdienst beschouwd kan worden als durfkapitaal, waarover belasting verschuldigd is.
Geschiedenis van het archiefbeheer
De registratie van akten vond plaats op de kantoren van de Ontvangers en latere Inspecteurs van de Registratie en Successie, hun taakopvolgers en de Belastingdienst. Op deze kantoren werden de akten ingeschreven in registers, op basis van door notarissen aangeleverde gegevens. Aangezien de administratie der belastingen verdeeld was in directiën (directies) geven we hier een overzicht van de directies met daaronder ressorterende regiokantoren. Onderstaande opsomming geeft de situatie weer uit 1956 in Zuid-Holland
Directie Rotterdam, met kantoren: Brielle, Delft, Dordrecht, Gorinchem, ’s-Gravenhage en Rotterdam
Directie Utrecht, met kantoren: Amersfoort, Gouda, Hilversum, Leiden, Utrecht en Zeist
In latere jaren zijn als gevolg van reorganisaties regiokantoren opgeheven. De indeling van de directies is nagenoeg gelijk gebleven.
De archiefbescheiden van deze kantoren zijn in de jaren '80 overgedragen aan het Centraal Archief van de Belastingdienst. Een registratie hiervan is echter helaas niet terug te vinden. Aanvankelijk is het archief opgeslagen op de locatie Marowijne te Apeldoorn en daarna op de locatie aan de Stadhoudersmolenweg 53 in Apeldoorn. In 2011 is het archief in beheer gegeven aan Doc-Direkt. In opdracht van de Belastingdienst zijn de registers in 2015 en 2016 door Doc-Direkt bewerkt ten behoeve van de overbrenging naar het Nationaal Archief.
Tijdens de bewerking zijn de registers van de volgende kantoren bewerkt: Brielle, Delft, 's-Gravenhage, Dordrecht, Gorinchem, Leiden, Rijswijk, Rotterdam, Alphen aan de Rijn, Schiedam, Sliedrecht, Sommelsdijk en Woerden.
De verwerving van het archief
Het archief is in 2016 door Ministerie van Financiën overgebracht naar het Nationaal Archief, krachtens artikel 12 van de Archiefwet 1995
Inhoud en structuur van het archief
[waarde uit ABS/Archeion]; 3.06
Inhoud
Het archief bevat registers die zijn opgemaakt door de Inspectie van de Registratie en Successie in de provincie Zuid-Holland. Er zijn drie typen registers: de Register 3 boeken (notariële akten), de Register 4 boeken (onderhandse akten en akten niet voorgeschreven registratie) en de Register 5 boeken (onderhandse of in het buitenland opgemaakte akten van verhuring). Voor alle duidelijkheid: het archief bevat geen originele akten, maar betreft de neerslag van de registratie van die akten.
Materiële staat
De registerboeken zijn over het algemeen in goede staat. Enkele boeken hebben water- en olieschade.
Selectie en vernietiging
Dit archief is geselecteerd op basis van handelingen 857 en 874 van het Basis Selectie Document 65 Heffing van Rijksbelastingen 1940-1993, gepubliceerd in de Staatscourant van 29 augustus 2001, nr. 166. Door de toepassing van deze handelingen is bepaald dat de registerboeken integraal bewaard dienen te worden. Er is uit het archief niets vernietigd.
Aanvullingen
Voor dit archief worden geen aanvullingen verwacht. Na 1990 zijn er geen registerboeken meer gebruikt door de Belastingdienst omdat de akten in een digitaal systeem werden bijgehouden.
Ordening van het archief
In het archief zijn de registers geordend op soort register 3, 4 en 5. Ieder soort register is daarna verder geordend op plaatsnaam van het administratiekantoor, de directie waar het kantoor onder viel en de datering (chronologisch op begindatum van een registerboek).
Oorspronkelijk kregen registerboeken een deelnummer. Deelnummers (eigenlijk volgnummers) werden toebedeeld aan een kantoor en ondersteunden in archivistische zin de terugvindbaarheid van een boek. Over het algemeen lopen deze nummers synchroon met de datering van de boeken, maar minder logische of onduidelijke volgordes komen voor. De reden hiervoor is niet bekend.
De deelnummers zijn -waar aangetroffen- in de inventaris per registerboek opgenomen, hierdoor kan het voorkomen dat er in de "deelnummering" per kantoor hiaten zijn. Voor de ordening hebben de deelnummers geen waarde: ze zijn uitsluitend als extra zoekkenmerk opgenomen.
Van een aantal boeken is niet op te maken geweest welk administratiekantoor het soort register heeft aangelegd, dan wel onder welke directie de registraties zijn uitgevoerd. Deze boeken zijn in de inventaris aangeduid onder de verzamelbeschrijvingen Kantoor Onbekend en/of Directie Onbekend.
Aanwijzingen voor de gebruiker
Openbaarheidsbeperkingen
Het archief is volledig openbaar
Het archief is eigendom van de Staat der Nederlanden
Materiële beperkingen
Het archief kent geen beperkingen voor het raadplegen van stukken als gevolg van slechte materiële staat
Andere toegang
Voor dit archief is geen andere toegang beschikbaar
Aanvraaginstructie
Openbare archiefstukken kunnen online worden aangevraagd en gereserveerd. U kunt dit ook via de terminals in de studiezaal van het Nationaal Archief doen. Om te kunnen reserveren dient u de volgende stappen te volgen:
U maakt een profiel aan op www.gahetna.nl, en logt vervolgens in
Via de archiefinventaris (alleen de beschrijvingen met rode nummers) selecteert u het gewenste archiefstuk door op de knop 'Reserveren' te klikken
In het volgende scherm geeft u aan op welke dag u het archiefstuk wilt inzien
Indien u zich bevindt in de studiezaal en een tafelnummer heeft ontvangen kunt u dit nummer vermelden. Als u geen tafelnummer heeft kunt u tafelnummer 777 laten staan
Vervolgens bevestigt u uw reservering door deze te versturen.
Verwant materiaal
Bewaarplaats van originelen
De registerboeken zijn op te vragen en te raadplegen in de studiezaal van het Nationaal Archief.
Beschikbaarheid van kopieën
Het archief bevat geen inventarisnummers die in kopievorm beschikbaar zijn
Afgescheiden archiefmateriaal
Niet van toepassing
Verwante archieven
Dit archief volgt op het Archief van de Ontvangers der Registratie en Successie in Zuid-Holland, [onderdelen van archieven] 1929-1946 (Toegang 3.06.29).
Bijlagen
Geen bijlagen
Beschrijving van de series en archiefbestanddelen
- Registers van registratie van akten van notarissen (registratie nr. 3), A.
  - Kantoor Brielle (Directie Rotterdam), 1-14; 14 delen
    - 1952-11-20 - 1953-05-05, 1
      Nota bene: Deel 17, waterschade
    - 1953-05-05 - 1953-08-31, 2
      Nota bene: Deel 18, waterschade
    - 1953-08-28 - 1953-12-19, 3
      Nota bene: Deel 19, waterschade
    - 1953-12-21 - 1954-04-21, 4
      Nota bene: Deel 20, waterschade
    - 1954-04-21 - 1954-07-28, 5
      Nota bene: Deel 21
    - 1954-07-28 - 1954-11-17, 6
      Nota bene: Deel 22
    - 1954-11-17 - 1955-03-04, 7
      Nota bene: Deel 23, waterschade
    - 1955-03-04 - 1955-06-18, 8
      Nota bene: Deel 24, waterschade
    - 1955-06-18 - 1955-11-16, 9
      Nota bene: Deel 25, waterschade
    - 1955-09-23 - 1956-04-12, 10
      Nota bene: Deel 26, waterschade
    - 1956-04-16 - 1956-09-10, 11
      Nota bene: Deel 27, waterschade
    - 1956-09-10 - 1957-01-26, 12
      Nota bene: Deel 28, waterschade
    - 1957-01-26 - 1957-07-02, 13
      Nota bene: Deel 29, waterschade
    - 1957-07-03 - 1957-09-25, 14
      Nota bene: Deel 30, waterschade
  - Kantoor Delft (Directie Rotterdam), 15-26; 12 delen
    - 1953-10-11 - 1954-05-13, 16
      Nota bene: Deel 59
    - 1953-12-15 - 1954-11-01, 15
      Nota bene: Deel 58
    - 1954-05-18 - 1954-12-17, 17
      Nota bene: Deel 61
    - 1954-11-04 - 1955-09-19, 18
      Nota bene: Deel 62
    - 1954-12-20 - 1955-07-06, 19
      Nota bene: Deel 63
    - 1955-07-07 - 1956-02-16, 21
      Nota bene: Deel 65
    - 1955-09-19 - 1956-07-16, 20
      Nota bene: Deel 64
    - 1956-02-16 - 1956-08-23, 23
      Nota bene: Deel 67
    - 1956-07-23 - 1957-04-25, 22
      Nota bene: Deel 66
    - 1956-08-25 - 1957-01-24, 25
      Nota bene: Deel 69
    - 1957-01-24 - 1957-07-04, 26
      Nota bene: Deel 71
    - 1957-04-26 - 1957-07-24, 24
      Nota bene: Deel 68
  - Kantoor s-Gravenhage (Directie Rotterdam), 27-288; 262 delen
    - 1957-12-04 - 1958-04-10, 30
      Nota bene: Deel 192
    - 1956-09-10 - 1957-02-13, 31
      Nota bene: Deel 276
    - 1956-09-21 - 1956-12-19, 32
      Nota bene: Deel 277
    - 1956-12-22 - 1957-05-20, 33
      Nota bene: Deel 278
    - 1956-12-27 - 1957-06-07, 34
      Nota bene: Deel 279
    - 1957-01-05 - 1957-05-03, 35
      Nota bene: Deel 280
    - 1957-02-13 - 1957-10-24, 36
      Nota bene: Deel 281
    - 1957-02-15 - 1957-08-29, 37
      Nota bene: Deel 282
    - 1957-05-04 - 1957-09-06, 38
      Nota bene: Deel 283
    - 1957-05-21 - 1957-10-28, 39
      Nota bene: Deel 284
    - 1957-09-06 - 1958-01-17, 40
      Nota bene: Deel 288
    - 1957-10-25 - 1958-07-24, 41
      Nota bene: Deel 289
    - 1957-11-23 - 1958-06-02, 42
      Nota bene: Deel 291
    - 1958-03-17 - 1958-09-08, 43
      Nota bene: Deel 294
    - 1958-04-02 - 1958-09-08, 44
      Nota bene: Deel 295
    - 1958-06-06 - 1958-11-18, 45
      Nota bene: Deel 297
    - 1958-07-28 - 1959-03-20, 46
      Nota bene: Deel 299
    - 1958-08-26 - 1958-11-26, 47
      Nota bene: Deel 300
    - 1958-09-09 - 1959-02-16, 48
      Nota bene: Deel 301
    - 1958-09-11 - 1959-02-05, 49
      Nota bene: Deel 302
    - 1958-10-04 - 1959-02-09, 50
      Nota bene: Deel 303
    - 1958-11-21 - 1959-05-01, 51
      Nota bene: Deel 304
    - 1958-11-26 - 1959-03-02, 52
      Nota bene: Deel 305
    - 1959-01-05 - 1959-07-02, 53
      Nota bene: Deel 306
    - 1959-02-09 - 1959-06-24, 54
      Nota bene: Deel 307
    - 1959-03-24 - 1959-08-27, 55
      Nota bene: Deel 310
    - 1959-05-01 - 1959-09-21, 56
      Nota bene: Deel 311
    - 1959-06-13 - 1959-10-24, 57
      Nota bene: Deel 312
    - 1959-07-02 - 1959-12-17, 58
      Nota bene: Deel 314
    - 1959-07-08 - 1959-12-03, 59
      Nota bene: Deel 315
    - 1959-09-01 - 1960-01-05, 60
      Nota bene: Deel 316
    - 1959-09-21 - 1960-03-08, 61
      Nota bene: Deel 317
    - 1959-10-27 - 1960-04-11, 62
      Nota bene: Deel 318
    - 1959-12-17 - 1960-05-28, 63
      Nota bene: Deel 321
    - 1960-01-06 - 1960-06-17, 64
      Nota bene: Deel 322
    - 1960-03-08 - 1960-08-23, 65
      Nota bene: Deel 323
    - 1960-04-12 - 1960-09-19, 66
      Nota bene: Deel 326
    - 1960-05-28 - 1960-10-19, 67
      Nota bene: Deel 327
    - 1960-06-17 - 1960-11-21, 68
      Nota bene: Deel 328
    - 1960-08-12 - 1961-01-09, 69
      Nota bene: Deel 329
    - 1960-09-19 - 1961-02-09, 70
      Nota bene: Deel 332
    - 1960-10-20 - 1961-03-09, 71
      Nota bene: Deel 333
    - 1960-11-21 - 1961-04-06, 72
      Nota bene: Deel 334
    - 1961-01-09 - 1961-05-26, 73
      Nota bene: Deel 336
    - 1961-01-17 - 1961-06-05, 74
      Nota bene: Deel 337
    - 1961-02-09 - 1961-07-28, 75
      Nota bene: Deel 338
    - 1961-03-09 - 1961-07-24, 76
      Nota bene: Deel 339
    - 1961-04-06 - 1961-10-02, 77
      Nota bene: Deel 340
    - 1961-05-04 - 1961-09-08, 78
      Nota bene: Deel 341
    - 1961-05-26 - 1961-10-26, 79
      Nota bene: Deel 342
    - 1961-06-05 - 1961-10-19, 80
      Nota bene: Deel 343
    - 1961-07-04 - 1968-02-15, 81
      Nota bene: Deel 344
    - 1961-07-24 - 1961-12-11, 82
      Nota bene: Deel 345
    - 1961-07-31 - 1962-02-02, 83
      Nota bene: Deel 346
    - 1961-09-08 - 1962-01-04, 84
      Nota bene: Deel 347
    - 1961-10-02 - 1962-03-02, 85
      Nota bene: Deel 348
    - 1961-10-26 - 1962-04-04, 86
      Nota bene: Deel 350
    - 1961-12-11 - 1962-04-25, 87
      Nota bene: Deel 351
    - 1962-01-04 - 1962-05-07, 88
      Nota bene: Deel 352
    - 1962-02-02 - 1962-07-24, 89
      Nota bene: Deel 353
    - 1962-03-02 - 1962-09-19, 90
      Nota bene: Deel 354
    - 1962-03-02 - 1962-08-02, 91
      Nota bene: Deel 355
    - 1962-04-04 - 1962-10-15, 92
      Nota bene: Deel 356
    - 1962-04-25 - 1962-08-03, 93
      Nota bene: Deel 357
    - 1962-05-07 - 1962-10-08, 94
      Nota bene: Deel 358
    - 1962-07-26 - 1963-01-24, 95
      Nota bene: Deel 359
    - 1962-08-02 - 1962-12-21, 96
      Nota bene: Deel 360
    - 1962-08-03 - 1962-12-07, 97
      Nota bene: Deel 361
    - 1962-09-19 - 1963-02-22, 98
      Nota bene: Deel 362
    - 1962-10-09 - 1963-03-14, 99
      Nota bene: Deel 363
    - 1962-10-17 - 1963-04-18, 100
      Nota bene: Deel 364
    - 1962-12-07 - 1963-04-08, 101
      Nota bene: Deel 365
    - 1963-02-22 - 1963-07-25, 102
      Nota bene: Deel 368
    - 1963-03-14 - 1963-08-23, 103
      Nota bene: Deel 369
    - 1963-04-08 - 1963-08-12, 104
      Nota bene: Deel 370
    - 1963-04-18 - 1963-09-20, 105
      Nota bene: Deel 371
    - 1963-07-25 - 1964-01-02, 106
      Nota bene: Deel 374
    - 1963-08-12 - 1964-01-02, 107
      Nota bene: Deel 375
    - 1963-08-26 - 1963-12-24, 108
      Nota bene: Deel 376
    - 1963-09-20 - 1964-02-17, 109
      Nota bene: Deel 377
    - 1963-10-03 - 1964-02-21, 110
      Nota bene: Deel 378
    - 1963-10-29 - 1964-10-30, 111
      Nota bene: Deel 379
    - 1963-12-27 - 1964-05-12, 112
      Nota bene: Deel 381
    - 1964-01-02 - 1964-06-02, 113
      Nota bene: Deel 382
    - 1964-01-02 - 1964-07-02, 114
      Nota bene: Deel 383
    - 1964-02-17 - 1964-07-17, 115
      Nota bene: Deel 384
    - 1964-07-10 - 1965-02-21, 116
      Nota bene: Deel 385
    - 1964-11-06 - 1965-05-14, 117
      Nota bene: Deel 386
    - 1964-06-03 - 1964-11-03, 118
      Nota bene: Deel 387
    - 1964-07-02 - 1965-01-13, 119
      Nota bene: Deel 388
    - 1964-07-10 - 1964-12-23, 120
      Nota bene: Deel 389
    - 1964-07-17 - 1964-12-24, 121
      Nota bene: Deel 390
    - 1964-11-04 - 1965-04-15, 123
      Nota bene: Deel 392
    - 1964-11-06 - 1965-05-21, 124
      Nota bene: Deel 393
    - 1964-11-30 - 1965-05-14, 122
      Nota bene: Deel 391
    - 1964-12-23 - 1965-06-09, 125
      Nota bene: Deel 394
    - 1964-12-24 - 1965-06-17, 126
      Nota bene: Deel 395
    - 1965-01-14 - 1965-06-22, 127
      Nota bene: Deel 396
    - 1965-01-21 - 1966-10-12, 128
      Nota bene: Deel 397
    - 1965-04-20 - 1965-11-26, 129
      Nota bene: Deel 398
    - 1965-05-14 - 1965-12-16, 130
      Nota bene: Deel 399
    - 1965-05-21 - 1965-12-17, 131
      Nota bene: Deel 400
    - 1965-06-17 - 1965-11-29, 133
      Nota bene: Deel 403
    - 1965-06-22 - 1965-11-30, 132
      Nota bene: Deel 402
    - 1965-11-25 - 1966-05-02, 134
      Nota bene: Deel 404
    - 1965-11-26 - 1966-05-20, 135
      Nota bene: Deel 405
    - 1965-11-30 - 1966-05-13, 136
      Nota bene: Deel 406
    - 1965-12-01 - 1966-04-12, 137
      Nota bene: Deel 407
    - 1965-12-16 - 1966-06-17, 138
      Nota bene: Deel 408
    - 1965-12-23 - 1966-07-07, 139
      Nota bene: Deel 409
    - 1966-02-21 - 1966-09-15, 140
      Nota bene: Deel 410
    - 1966-05-03 - 1966-10-04, 141
      Nota bene: Deel 411
    - 1966-05-20 - 1966-11-01, 142
      Nota bene: Deel 412
    - 1966-05-17 - 1966-11-01, 143
      Nota bene: Deel 413
    - 1966-06-17 - 1967-01-06, 144
      Nota bene: Deel 414
    - 1966-07-07 - 1967-02-03, 145
      Nota bene: Deel 415
    - 1966-09-12 - 1967-05-25, 146
      Nota bene: Deel 416
    - 1966-09-16 - 1967-12-21, 147
      Nota bene: Deel 417
    - 1966-10-05 - 1967-03-31, 148
      Nota bene: Deel 418
    - 1966-10-14 - 1968-08-16, 149
      Nota bene: Deel 419
    - 1966-11-01 - 1967-03-31, 150
      Nota bene: Deel 420
    - 1966-11-07 - 1967-04-25, 151
      Nota bene: Deel 421
    - 1967-01-06 - 1967-09-07, 152
      Nota bene: Deel 422
    - 1967-02-03 - 1967-09-12, 153
      Nota bene: Deel 423
    - 1967-03-31 - 1967-09-22, 154
      Nota bene: Deel 424
    - 1967-04-03 - 1967-11-22, 155
      Nota bene: Deel 425
    - 1967-04-25 - 1967-10-10, 156
      Nota bene: Deel 426
    - 1967-05-26 - 1967-11-21, 157
      Nota bene: Deel 427
    - 1967-09-07 - 1968-03-15, 158
      Nota bene: Deel 428
    - 1967-09-22 - 1968-03-01, 159
      Nota bene: Deel 429
    - 1967-10-02 - 1968-04-10, 160
      Nota bene: Deel 430
    - 1967-10-10 - 1968-03-22, 161
      Nota bene: Deel 431
    - 1967-11-17 - 1968-05-02, 162
      Nota bene: Deel 432
    - 1967-11-22 - 1968-05-09, 29
      Nota bene: Deel 433
    - 1968-02-19 - 1973-09-17, 163
      Nota bene: Deel 434
    - 1968-03-04 - 1968-08-22, 164
      Nota bene: Deel 435
    - 1968-03-15 - 1968-09-05, 165
      Nota bene: Deel 436
    - 1968-03-22 - 1968-09-30, 166
      Nota bene: Deel 437
    - 1968-04-18 - 1968-10-18, 167
      Nota bene: Deel 438
    - 1968-05-02 - 1968-10-18, 168
      Nota bene: Deel 439
    - 1968-05-09 - 1968-10-11, 169
      Nota bene: Deel 440
    - 1968-08-22 - 1970-05-20, 170
      Nota bene: Deel 441
    - 1968-08-23 - 1969-01-23, 171
      Nota bene: Deel 442
    - 1968-09-06 - 1968-12-31, 172
      Nota bene: Deel 443
    - 1968-10-02 - 1969-04-10, 173
      Nota bene: Deel 444
    - 1968-10-15 - 1969-03-10, 174
      Nota bene: Deel 445
    - 1968-10-18 - 1969-03-24, 175
      Nota bene: Deel 446
    - 1968-10-21 - 1969-04-01, 176
      Nota bene: Deel 447
    - 1969-01-02 - 1969-05-29, 177
      Nota bene: Deel 448
    - 1969-01-23 - 1969-06-18, 178
      Nota bene: Deel 449
    - 1969-03-10 - 1969-08-21, 179
      Nota bene: Deel 450
    - 1969-03-24 - 1969-09-10, 180
      Nota bene: Deel 451
    - 1969-03-28 - 1969-09-10, 181
      Nota bene: Deel 452
    - 1969-04-11 - 1969-10-15, 182
      Nota bene: Deel 453
    - 1969-05-29 - 1969-10-24, 183
      Nota bene: Deel 454
    - 1969-06-19 - 1969-12-04, 184
      Nota bene: Deel 455
    - 1969-08-21 - 1970-01-08, 185
      Nota bene: Deel 456
    - 1969-09-11 - 1970-02-05, 186
      Nota bene: Deel 457
    - 1969-09-22 - 1970-02-11, 187
      Nota bene: Deel 458
    - 1969-10-24 - 1970-04-16, 188
      Nota bene: Deel 459
    - 1969-10-24 - 1970-04-06, 189
      Nota bene: Deel 460
    - 1969-12-05 - 1970-05-08, 190
      Nota bene: Deel 461
    - 1970-01-09 - 1970-06-05, 191
      Nota bene: Deel 462
    - 1970-02-05 - 1970-08-10, 192
      Nota bene: Deel 463
    - 1970-02-13 - 1970-06-29, 193
      Nota bene: Deel 464
    - 1970-04-15 - 1970-10-09, 195
      Nota bene: Deel 466
    - 1970-04-16 - 1970-10-16, 194
      Nota bene: Deel 465
    - 1970-05-08 - 1970-10-09, 196
      Nota bene: Deel 467
    - 1970-05-20 - 1972-07-28, 197
      Nota bene: Deel 468
    - 1970-06-05 - 1970-10-12, 198
      Nota bene: Deel 469
    - 1970-07-02 - 1970-11-11, 199
      Nota bene: Deel 470
    - 1970-08-10 - 1971-01-07, 200